【裁判字號】    97,審訴,1366
【裁判日期】    970930
【裁判案由】    毒品危害防制條例
【裁判全文】
臺灣桃園地方法院刑事判決            97年度審訴字第1366號
公  訴  人  臺灣桃園地方法院檢察署檢察官
被      告  甲○○
上列被告因毒品危害防制條例案件，經檢察官提起公訴（97年度
毒偵字第1264號），被告於準備程序進行中，就被訴事實為有罪
之陳述，經本院告知簡式審判程序意旨，並聽取當事人之意見後
，本院合議庭裁定依簡式審判程序進行，茲判決如下：
    主  文
甲○○施用第二級毒品，累犯，處有期徒刑玖月，扣案之第二級
毒品甲基安非他命壹包（淨重零點貳貳公克）沒收銷燬之，扣案
之吸食器壹組沒收；又施用第一級毒品，累犯，處有期徒刑壹年
參月。應執行有期徒刑壹年拾月，扣案之第二級毒品甲基安非他
命壹包（淨重零點貳貳公克）沒收銷燬之，扣案之吸食器壹組沒
收。
    事  實
一、甲○○有下列觀察、勒戒、強制戒治處遇及前科：
  (一)前於民國91年間因施用毒品案件，經本院以91年度毒聲字第
    1307號裁定送觀察、勒戒後，認有繼續施用毒品之傾向，再
    由本院以91年度毒聲字第2841號裁定令入戒治處所施以強制
    戒治，因其戒治成效經評定為合格，復經本院以92年度毒聲
    字第585 號裁定停止戒治，且於92年3 月19日停止戒治出所
    ，並付保護管束，迄至92年9 月28日保護管束期滿未經撤銷
    ，視為強制戒治期滿執行完畢，此次施用毒品犯行，並經臺
    灣桃園地方法院檢察署檢察官以92年度戒毒偵字第182 號為
    不起訴處分確定。
  (二)於92年間因詐欺案件，經本院以94年度簡字第48號判決，判
    處有期徒刑6 月確定；又因施用第一、二級毒品等案件，經
    本院以93年度訴字第223 號判決，分別判處有期徒刑1 年2
    月、8 月，並定應執行刑為有期徒刑1 年9 月確定；於93年
    間復因偽造文書案件，經本院以93年度桃簡字第1943號判決
    ，判處有期徒刑4 月確定；於94年間因商業會計法案件，經
    臺灣板橋地方法院以94年度訴字第2142號判決，判處有期徒
    刑10月確定；前開五罪並經臺灣板橋地方法院以95年度聲字
    第1605號裁定定其應執行刑為應執行有期徒刑3 年3 月確定
    ，入監執行後，於95年9 月13日假釋出監，假釋期間因違反
    保護管束應遵守事項，遭撤銷假釋，尚餘殘刑8 月16日。前
    開五罪復經臺灣板橋地方法院以96年度聲減字第6513號裁定
    減刑，並定其應執行刑為應執行有期徒刑1 年7 月15日確定
    後，已無殘刑須再予執行，而於96年7 月16日中華民國九十
    六年罪犯減刑條例生效之日執行完畢（最高法院97年度台非
    字第302 號、第360 號判決意旨參照）。
二、詎其仍不知悛悔，於前開強制戒治執行完畢後5 年內，復基
    於施用第二級毒品甲基安非他命（起訴書泛稱為安非他命，
    應由本院予以更正為甲基安非他命）之犯意，於97年2 月28
    日晚間某時，在桃園縣桃園市○○路75巷6 弄7 號2 樓住處
    內，以將第二級毒品甲基安非他命置入吸食器後用火燒烤之
    方式，施用甲基安非他命1 次。另於同年3 月5 日傍晚5、6
    時許，在臺灣地區某不詳地點，以將第一級毒品海洛因置入
    吸食器後用火燒烤之方式，施用海洛因1 次，嗣於同年3 月
    5 日晚間8 時45分許，在上開住處內為警查獲，並扣得供其
    施用所持有之第二級毒品甲基安非他命1 包（淨重0.22公克
    ），及其所有供其施用第二級毒品所用之吸食器1 組。
三、案經臺北縣政府警察局三重分局報請臺灣桃園地方法院檢察
    署檢察官偵查起訴。
    理  由
一、本案被告甲○○所犯均為死刑、無期徒刑或最輕本刑為3 年
    以上有期徒刑以外之罪，其於本院準備程序中就前揭被訴事
    實均為有罪之陳述，經本院告知簡式審判程序之旨，並聽取
    當事人意見後，本院合議庭依刑事訴訟法第273 條之1 第1
    項規定，裁定由受命法官獨任進行簡式審判程序，合先敘明
    。
二、上開犯罪事實，業據被告於本院審理時坦承不諱，而被告為
    警查獲後，經採集尿液送臺灣檢驗科技股份有限公司檢驗，
    結果呈嗎啡、甲基安非他命陽性反應，此有臺灣檢驗科技股
    份有限公司出具之「濫用藥物檢驗報告」、臺北縣政府警察
    局三重分局「查獲毒品案件被移送者姓名、代碼對照表」各
    1 紙在卷可憑，且被告為警查獲時扣得之結晶物品1 包，內
    含有第二級毒品甲基安非他命成分，此業據被告於本院審理
    時陳述明確，且有臺北縣政府警察局三重分局查獲涉嫌毒品
    危害防制條例「初步鑑驗報告單」1 紙附卷足參，此外復有
    吸食器1 組扣案可資佐證，足認被告上開自白與事實相符，
    堪以採信。又被告有事實欄一(一)所述觀察、勒戒、強制戒治
    執行完畢之記錄，此有刑案資料查註紀錄表及臺灣高等法院
    被告前案紀錄表在卷可稽，被告於強制戒治執行完畢後5 年
    內再犯本件施用第一、二級毒品之罪，自應依法追訴。綜上
    ，本件事證明確，被告犯行洵堪認定。
三、核被告上開所為，係犯毒品危害防制條例第10條第1 項、第
    2 項之施用第一、二級毒品罪。其施用前後持有第一級毒品
    海洛因、第二級毒品甲基安非他命之低度行為，應為施用毒
    品之高度行為所吸收，均不另論罪。被告所犯上開二罪間，
    犯意各別，行為互異，應予分論併罰。又被告有如事實欄一
    所載前案科刑執行情形，有臺灣高等法院被告前案紀錄表在
    卷可按，於5 年以內故意再犯本件最重本刑為有期徒刑以上
    之罪，均為累犯，應依刑法第47條第1 項之規定各加重其刑
    。爰審酌被告施用毒品，戕害自身身心，前已經觀察、勒戒
    及強制戒治執行完畢，仍無戒除毒癮之決心，足徵其沈溺毒
    癮頗深，原不宜寬縱，惟念其於本院審理時終坦承犯行，態
    度尚屬良好等一切情狀，分別量處如主文所示之刑，並定其
    應執行之刑。扣案之第二級毒品甲基安非他命1 包（淨重0.
    22公克），係本案查獲之毒品，不問屬於被告與否，應依毒
    品危害防制條例第18條第1 項前段規定，宣告沒收銷燬之；
    扣案之吸食器1 組，為被告所有，且為供其施用第二級毒品
    甲基安非他命所用之物，業經被告供明在卷，爰依刑法第38
    條第1 項第2 款宣告沒收。
據上論斷，應依刑事訴訟法第273 條之1 第1 項、第299 條第1
項前段，毒品危害防制條例第10條第1 項、第2 項、第18條第1
項前段，刑法第11條、第47條第1 項、第51條第5 款、第38條第
1項 第2 款，判決如主文。
本案經檢察官蔡如惠到庭執行職務。
中    華    民    國    97    年    9     月    30    日
                        刑事庭    法  官  劉為丕
以上正本與原本無異
如不服本判決，應於判決送達後10日內向本院提出上訴狀（應附
繕本），其未敘述上訴理由者，應於上訴期間屆滿後20日內補提
理由書狀於本院，上訴於臺灣高等法院。
                                  書記官  陳淑瓊
中    華    民    國    97    年    10    月    2     日
附錄本案論罪科刑法條：
毒品危害防制條例第10條
施用第一級毒品者，處6 月以上 5 年以下有期徒刑。
施用第二級毒品者，處3 年以下有期徒刑。


司法院資訊處製作；財團法人民間司法改革基金會備份。
